臺灣新竹地方法院刑事判決　　　　　　 100年度審易字第37號
公　訴　人　臺灣新竹地方法院檢察署檢察官
被　　　告　馮為政
上列被告因妨害公務案件，經檢察官提起公訴（99年度偵字第86
64號）後，經被告於本院準備程序中，就被訴事實為有罪之陳述
，經告知被告簡式審判程序之旨，並聽取檢察官、被告之意見後
，由受命法官進行簡式審判程序，本院判決如下：
    主  文
馮為政犯妨害公務執行罪，累犯，處有期徒刑肆月，如易科罰金
，以新臺幣壹仟元折算壹日；扣案之機車大鎖壹支，沒收之。又
犯侮辱公務員罪，累犯，處有期徒刑月，如易科罰金，以新臺
幣壹仟元折算壹日。應執行有期徒刑陸月，如易科罰金，以新臺
幣壹仟元折算壹日。扣案之機車大鎖壹支，沒收之。
    事實及理由
壹、構成犯罪事實：
一、馮為政前(1)於民國98年6 月間，因公共危險案件，經本院以
    98年度竹北交簡字第443 號判決判處拘役55日確定；(2)又於
    同年9 月間，因違反毒品危害防制條例案件，經本院以98年
    度審竹簡字第1141號判決判處有期徒刑3 月，並於上訴本院
    後撤回上訴而確定；(3)另於同年9 月間，因違反毒品危害防
    制條例案件，經臺灣臺北地方法院（下稱臺北地院）以98年
    度簡字第3980號判決判處有期徒刑5 月確定；(4)再於同年10
    月間，因違反毒品危害防制條例案件，經臺北地院以98年度
    簡字第4407號判決判處有期徒刑5 月確定。上開(2)(3)(4)案件
    嗣經臺北地院以99年度聲字第1079號裁定定應執行有期徒刑
    11月確定，再與前開(1)案件接續執行，於98年10月18日入監
    執行，並於99年10月31日縮刑期滿執行完畢。
二、詎馮為政仍不知悔改，於99年11月6 日下午2 時37分許，酒
    後駕駛車牌號碼F3S-592 號重型機車（所涉公共危險部分，
    另經檢察官為不起訴處分），在新竹縣湖口鄉○○路29號「
    天主教仁慈醫療財團法人仁慈醫院」前，因未戴安全帽，為
    新竹縣政府警察局竹北分局湖口分駐所（下稱湖口分駐所）
    警員謝宏昌攔查而心生不滿，明知謝宏昌係公務員，且正依
    法執行職務，竟基於妨害公務之犯意，持其所有之機車大鎖
    1 支攻擊警員謝宏昌，以此方式對警員謝宏昌施強暴，致謝
    宏昌受有右手背挫擦傷之傷害（傷害部分未據告訴），馮為
    政則逕自騎車朝湖口分駐所方向離去，謝宏昌隨即以無線電
    呼叫湖口分駐所內員警協助攔阻馮為政。復於同日下午2 時
    40分許，馮為政騎車行經新竹縣湖口鄉○○路與忠孝路口時
    ，為據報支援之湖口分駐所員警攔下，竟接續前開犯意，持
    上開機車大鎖攻擊巡佐王甲之臉部，警員陳博凱、劉國歡
    見狀即上前壓制馮為政，馮為政仍持機車大鎖揮舞，以此方
    式對王甲等員警施強暴，致王甲受有臉部左眉撕裂傷1.
    5 公分之傷害、陳博凱受有左手擦傷之傷害（傷害部分均未
    據告訴）；又於當時另基於侮辱公務員之犯意，公然以「幹
    你娘」之穢語當場辱罵依法執行職務之王甲、陳博凱、劉
    國歡等員警，經警制伏後帶至湖口分駐所，馮為政仍接續以
    「操你媽的B 」之穢語辱罵在場依法執行職務之員警（公然
    侮辱部分未據告訴）。嗣馮為政因拒絕酒測，經報請檢察官
    准予於同日下午3 時49分許強制抽血檢測後，其血液中酒精
    濃度為55mg/dl ，換算呼氣酒精濃度達每公升0.27毫克。
三、案經新竹縣政府警察局竹北分局報告臺灣新竹地方法院檢察
    署檢察官偵查起訴。
貳、程序方面：
    本件被告所犯妨害公務執行罪及侮辱公務員罪，均『非』死
    刑、無期徒刑、最輕本刑為3 年以上有期徒刑之罪，或高等
    法院管轄第一審之案件，被告於本院準備程序進行中，就被
    訴事實為有罪之陳述，經本院認合於刑事訴訟法第273 條之
    1 第1 項之規定，適用簡式審判程序，合先敘明。
、認定犯罪事實所根據的證據及理由：
一、被告馮為政於本院調查、準備程序及簡式審判程序訊問時之
    自白（見本院卷第24至26、29至33頁）。
二、證人即新竹縣政府警察局竹北分局湖口分駐所警員謝宏昌、
    王甲、陳博凱於偵查中之證述（見偵查卷第65至68、70頁
    ）。
三、證人賴柏辰於警詢時及偵查中之證述（見偵查卷第18至20、
    69頁）。
四、新竹縣政府警察局竹北分局湖口分駐所巡佐王甲、警員謝
    宏昌、劉國歡、陳博凱出具之職務報告及警員謝宏昌繪製之
    現場圖各1 份（見偵查卷第8 、27頁）。
五、扣押筆錄、扣押物品目錄表各1 份、扣押物品清單2 紙、天
    主教仁慈醫療財團法人仁慈醫院乙種診斷證明書3 紙、員警
    受傷照片6 張（見偵查卷第9 至12、30至32、59、75至77頁
    、本院卷第12頁）。
六、扣案之機車大鎖1支。
肆、論罪科刑的理由：
一、論罪：
（一）核被告馮為政所為，係犯刑法第135 條第1 項之妨害公務
      執行罪及同法第140 條第1 項之侮辱公務員罪。
（二）接續犯：按數行為於同時同地或密切接近之時地實施，侵
      害同一之法益，各行為之獨立性極為薄弱，依一般社會健
      全觀念，在時間差距上，難以強行分開，在刑法評價上，
      以視為數個舉動之接續施行，合為包括之一行為予以評價
      ，較為合理，即透過對於同一法益之同種類侵害行為繼續
      不間斷之實行，業已稀釋個別行為之獨立性，致使刑法評
      價時將之視為單一、整體之犯罪行為，而應論以接續犯（
      最高法院86年台上字第3295號判例意旨參照）。經查，本
      件被告於警員依法執行職務時，多次持機車大鎖對警員施
      以強暴及出言侮辱警員之行為，其主觀上顯係分別基於單
      一妨害公務、侮辱公務員之犯意，且均時間緊接，侵害相
      同之國家法益，各應論以接續犯。
（三）數罪併罰：被告所犯上開2 罪間，犯意各別，行為互殊，
      應予分論併罰。
（四）累犯：被告有如構成犯罪事實欄一所示有期徒刑執行完畢
      之前科，有臺灣高等法院被告前案紀錄表及刑案資料查註
      紀錄表各1 份附卷可稽，其於有期徒刑執行完畢5 年內故
      意再犯本件有期徒刑以上之罪，為累犯，應依刑法第47條
      第1 項之規定加重其刑。
二、科刑：
（一）主刑：審酌被告素行不佳，未能體認公務員依法執行職務
      乃代表國家行使公權力，應予尊重，竟恣意挑戰公權力並
      對警員施以強暴、侮辱手段，以及犯後尚能坦承犯行等一
      切情狀，分別量處如主文所示之刑，並定其應執行刑，及
      諭知易科罰金之折算標準，以資懲儆。
（二）從刑（沒收）：扣案之機車大鎖1 支，為被告所有，業據
      被告於警詢時供明在卷（見偵查卷第16頁），且係供其犯
      上開妨害公務執行犯行所用之物，爰依刑法第38條第1 項
      第2 款之規定，宣告沒收之。
伍、適用法律依據：
一、程序法方面：刑事訴訟法第273 條之1 第1 項、第299 條第
    1 項前段。
二、實體法方面：刑法第135 條第1 項、第140 條第1 項、第47
    條第1 項、第41條第1 項前段、第8 項、第51條第5 款、第
    38條第1 項第2 款，判決如主文。
本案經檢察官邱志平到庭執行職務。
中    華    民    國   100    年    3     月    7     日
                    刑事第九庭  法  官        邱忠義
以上正本證明與原本無異。
如不服本判決，應於判決送達後10日內向本院提出上訴書狀。上
訴書狀應敘述具體理由，未敘述上訴理由者，應於上訴期間屆滿
後20日內補提理由書狀於本院（均須按他造當事人之人數附繕本
）「切勿逕送上級法院」。
中    華    民    國   100    年    3     月    7     日
                                書記官        王思穎
附錄本案論罪科刑法條：
刑法第135 條第1 項：
對於公務員依法執行職務時，施強暴脅迫者，處3 年以下有期徒
刑、拘役或3 百元以下罰金。（罰金之貨幣單位改為新臺幣，並
提高為30倍）
刑法第140 條第1 項：
於公務員依法執行職務時，當場侮辱，或對於其依法執行之職務
公然侮辱者，處6 月以下有期徒刑、拘役或1 百元以下罰金。（
罰金之貨幣單位改為新臺幣，並提高為30倍）